【裁判字號】    92,上易,1257
【裁判日期】    921007
【裁判案由】    恐嚇
【裁判全文】
臺灣高等法院高雄分院刑事判決                  九十二年度上易字第一二五七號
    上訴人
   即自訴人     乙○○
    上訴人
    即被告      甲○○
  選任辯護人    王國論    律師
                康進益
右上訴人因被告恐嚇案件，不服臺灣高雄地方法院九十二年度自字第一二七號中華民
國九十二年七月卅一日第一審判決，提起上訴，本院判決如左：
      主  文
原判決撤銷。
甲○○無罪。
      理  由
一、自訴意旨略以：被告甲○○與乙○○本原係好友，兩家交往密切，嗣乙○○認其
    妻秀櫻與甲○○有染，二人即心生嫌隙，於民國（以下同）九十一年九月二十
    一日（即中秋節）十五時三十許，甲○○在友人林再閣『高雄市市○○街四十三
    號』住處，接獲民眾日報記者來電，表示欲報導其破壞乙○○家庭之事，乃心生
    不滿，於同日十五時四十分離開林再閣住處後，隨即撥打電話至乙○○經營之『
    鈞生』文具店（高雄市○○區○○路二三五號），待乙○○接聽電話後，言談間
    ，即以『你再檢舉我，我要讓你店開不下去，讓你好看，讓你死』等加害生命、
    財產之語，施以恐嚇，致乙○○心生恐懼，而生危害其安全。因認被告甲○○涉
    有刑法第三百零五條之恐嚇危害安全罪嫌。
二、自訴人乙○○認被告甲○○涉有恐嚇危害安全罪嫌，係以右揭事實，業据自訴人
    乙○○指訴綦詳，並經証人張貴生陳述屬實等語，為其論据。
三、訊據被告甲○○否認有何恐嚇犯行，辯稱：當時我打電話係表示未查證之事，不
    要跟媒體大肆渲染，否則會訴諸法律，並沒有說恐嚇的話等語。經查：
（一）自訴人乙○○於九十二年一月十二日交給警察局之陳情書，是記載：被告甲○
      ○於九十一年中秋節那天下午恐嚇我說：「我有槍，要給你好看」等語（見原
      審卷第卅七頁背面），又自訴人乙○○於九十二年一月十三日在楠梓分局督察
      組所作訪談筆錄中亦稱：去年中秋節下午電話恐嚇我：「我有槍，要你好看」
      等語（見原審卷第卅九頁）；惟自訴人乙○○於九十二年三月卅一日所提之自
      訴狀係稱：「如再檢舉我就不讓你開店，要給你死」等語（見原審卷第二頁）
      ，自訴人乙○○於原審訊問時陳稱：我接到電話，對方說如果要再檢舉，就不
      給我開店，要給我死等語（見九十二年五月二日原審訊問筆錄，即原審卷第十
      五頁）。查自訴人乙○○所稱恐嚇之內容前後完全不同（先謂「我有槍，要給
      你好看」，後改謂「不讓你開店，要給你死」），起初有講槍，沒有講死，後
      來沒有講槍，有講死，其內容差異甚大，若苟真遭受恐嚇，何以前後內容有此
      差異﹖因自訴人乙○○所稱恐嚇之內容前後不符，且差異甚大，尚難遽信。
（二）證人張貴生於原審陳稱：自訴人乙○○將電話交給我，就聽到「你再檢舉我，
      我要讓你店開不下去，讓你好看，讓你死」等語（見九十二年五月二日原審訊
      問筆錄、九十二年七月二十五日原審審判筆錄），此亦與自訴人乙○○起初陳
      情書所稱「有槍」，著重自稱擁槍為恐嚇之情形不符。因證人張貴生之陳述內
      容，與自訴人乙○○起初所稱之以擁槍為恐嚇之內容不符，其証詞亦難遽信。
（三）證人張貴生於原審陳稱：「（問：你聽電話當時是否知道是被告打來的﹖）答
      ：我是事後聽自訴人講的」「（問：你現在聽被告在庭的聲音，是否能確定那
      電話是被告的聲音﹖）答：現在時間太久了，我不確定」等語（見原審卷第十
      八頁）。查證人張貴生既不能確定是被告甲○○之聲音，且是事後聽自訴人講
      的，則其無法確定電話之另一端是被告甲○○，亦不能遽認是被告甲○○為恐
      嚇。
（四）查雙方有互控傷害之官司，足証雙方爭執甚烈，勢已難容對方，若自訴人乙○
      ○在電話上接到被告甲○○之恐嚇電話，一般應會在電話中爭吵反唇相譏，此
      為一般人之情形，自訴人乙○○是四十餘歲之中年男子，身材中等，個性非懦
      弱，焉有未予爭吵反唇相譏，反而驚慌至不知所措由旁人接聽電話之理，是證
      人張貴生謂：自訴人接到電話，我看自訴人好像很害怕的樣子，他就把電話拿
      給我，我就聽到「要你好看、要你死」的話等語（見原審卷第十七頁），未表
      示雙方曾爭吵，此與常情不符，亦難遽信。
    綜上所述，因自訴人乙○○先謂遭恐嚇「我有槍，要給你好看」，後改謂遭恐嚇
    「不讓你開店，要給你死」，兩者內容完全不同，差異甚大（起初有講槍，沒有
    講死，後來沒有講槍，有講死），又証人張貴生之証詞也沒有提到槍，此與自訴
    人乙○○起初向警察局提出之陳情書有提到擁槍之內容不符，且一般人若被揚言
    稱「要你好看」，一般人均會反唇相譏爭吵，自訴人乙○○是四十餘歲之中年男
    子，身材中等，個性非懦弱，若電話中遭人恐嚇，焉有未予爭吵反唇相譏之理，
    且証人張貴生無法確定電話之另一端是被告甲○○，亦不能遽認是被告甲○○恐
    嚇，尚難遽認被告甲○○恐嚇，此外復查無其他確切証据証明被告甲○○有恐嚇
    情事，其犯罪即屬不能証明。
四、原審不察，遽予論科，尚有未洽，被告甲○○上訴指摘原判決不當，為有理由，
    自訴人乙○○上訴指摘原判決量刑過輕，為無理由，原判決自既有可議自應予撤
    銷，並改為被告甲○○無罪之判決，以免冤抑。
據上論結，應依刑事訴訟法第三百六十九條第一項前段、第三百六十四條、第三百四
十三條、第三百零一條第一項，判決如主文。
中      華      民      國    九十二    年      十      月      七      日
                              臺灣高等法院高雄分院刑事第九庭
                                  審判長法官  張明松
                                        法官  任森銓
                                        法官  張盛喜
右正本證明與原本無異。
不得上訴。
                                  法院書記官  楊茱宜
中      華      民      國    九十二    年      十      月      七      日


司法院資訊處製作；財團法人民間司法改革基金會備份。
